臺灣臺中地方法院刑事判決　　　　　　　　　　　　　九十年度易字第三六九一號
　　公　訴　人　臺灣臺中地方法院檢察署檢察官
　　被　　　告　乙○○
　　選任辯護人　郭隆偉律師
右列被告因妨害公務案件，經檢察官提起公訴（九十年度偵字第一六三四八號），本
院判決如左：
    主  文
乙○○於公務員依法執行職務時，當場侮辱，處拘役參拾日，如易科罰金，以參佰元
折算壹日。又對於公務員依法執行職務，施強暴，處拘役伍拾日，如易科罰金，以參
佰元折算壹日。應執行拘役柒拾日，如易科罰金，以參佰元折算壹日。
    事  實
一、乙○○於民國八十四年間曾犯懲治盜匪條例等罪，經法院於八十四年十一月十六
    日判處有期徒刑十年確定，於八十九年假釋出獄，現仍假釋中，猶不知悔改。其
    於九十年六月十九日晚上八時十分許，騎乘車號ＥＴ３─３６２號重機車一部後
    載女友甲○○，兩人均未戴安全帽，行經台中市○○路與錦新路口處，遇警實施
    路檢 (時由二位身著警察制服之警員張順吉及林隆盛及一名便衣哨警員吳勝川執
    行防搶勤務），由制服警員張順吉鳴笛並以指揮棒示意乙○○停車受檢，乙○○
    非但未停車更加速逃逸。便衣哨警員吳勝川見狀立即騎機車前往攔截，嗣在台中
    市○○路○段九十九之三號前追上乙○○，並質問其為何不接受路檢，且要求乙
    ○○出示證件欲開單告發其違規行為，乙○○竟基於侮辱公務員之犯意，當場對
    執行職務中之警員吳勝川辱罵穢言「幹你娘」等語；又趁吳勝川不注意之際，另
    行基於於妨害公務之犯意，出手擊打吳勝川腹部一拳，對依法執行職務之公務員
    施以強暴行為，而影響警員吳勝川公務之執行，經吳勝川以手格開時被乙○○之
    手錶刮傷，造成吳勝川右手 (起訴書誤為左手)臂前面近手掌處３×１之深層擦
    傷，當場為隨即趕至之警員將乙○○合力逮捕。
二、案經臺中市警察局第二分局報請臺灣臺中地方法院檢察署檢察官偵查起訴。
    理  由
一、訊據被告乙○○固坦承有於前揭時、地，因未戴安全帽為避免攔檢而騎車逃逸等
    事實，惟矢口否認有何侮辱公務員及妨害公務之犯行，辯稱：警察攔檢時，伊以
    為是醫院警衛在指揮交通，才未停車受檢，嗣便衣警員吳勝川追來時，其雖表明
    是警察，但未出示證件，僅亮佩槍；吳勝川並出言辱罵，伊才回以「幹死很多人
    」，吳勝川並出手抓伊胸口，伊於掙扎中打到吳勝川」云云。惟查，前揭事實，
    業據警員吳勝川於偵查及本院審理時指述甚詳，且證人即另二名著制服警員張順
    吉、林隆盛於偵查時均證稱，被告確有辱罵吳勝川「幹你娘」，並出手攻擊吳勝
    川腹部，他們才動手將被告壓制等語，又警員吳勝川受有前開傷害，亦有財團法
    人私立中國醫醫藥學院附設醫院診斷證明書一紙及受傷照片二張附卷可稽。況且
    縱或吳勝川未出示證件，然另二名著制服警員張順吉、林隆盛二人隨後趕抵現場
    時，則被告對吳勝川之警察身分亦已可確認，被告仍出言辱罵並對之施以強暴行
    為，其犯意甚明。是被告上開辯詞，顯係事後卸責之詞，不足採信。本件事證明
    確，被告犯行堪以認定。
二、核被告所為，係犯刑法第一百四十條第一項之對於公務員依法執行職務時當場侮
    辱罪、同法第一百三十五條第一項之對於公務員依法執行職務時施強暴罪。被告
    所犯上開二罪，犯意各別，罪名互殊，應分論併罰，爰審酌被告之素行、犯罪之
    動機、目的、手段、所生危害及犯罪後態度等一切情狀，分別量處如主文所示之
    刑，並定其應執行之刑及易科罰金之折算標準，以示懲儆。
據上論斷，應依刑事訴訟法第二百九十九條第一項前段，刑法第一百四十條第一項、
第一百三十五條第一項、第四十一條第一項前段、第五十一條第六款，罰金罰鍰提高
標準條例第一條前段、第二條，判決如主文。
本案經檢察官吳祚延到庭執行職務。
中      華      民      國    九十一    年     一     月     二十三     日
                                        臺灣臺中地方法院刑事第七庭
                                            法  官  曾  佩  琦
右正本證明與原本無異。
如不服本判決，應於送達後十日內向本院提出上訴狀 （須附繕本） ，上訴於台灣高
等法院台中分院。
                                            書記官
中      華      民      國    九十一    年     一     月     二十三     日
附錄本案論罪科刑法條全文
刑法第一百四十條第一項：
於公務員依法執行職務時，當場侮辱，或對於其依法執行之職務公然侮辱者，處六月
以下有期徒刑、拘役或一百元以下罰金。
刑法第一百三十五條第一項：
對於公務員依法執行職務時，施強暴脅迫者，處三年以下有期徒刑、拘役或三百元以
下罰金。
